臺灣桃園地方法院刑事判決
111年度交易字第267號
公  訴  人  臺灣桃園地方檢察署檢察官 
被      告  鄧翰陽


上列被告因公共危險案件，經檢察官提起公訴（111年度偵字第3
626號），本院判決如下：
    主  文
鄧翰陽犯吐氣所含酒精濃度達每公升零點二五毫克以上而駕駛動
力交通工具罪，處有期徒刑伍月，併科罰金新臺幣貳萬元，有期
徒刑如易科罰金，罰金如易服勞役，均以新臺幣壹仟元折算壹日
。
    事  實
一、鄧翰陽於民國110年12月1日晚上9時至11時許，在桃園市○○
    區○○路0段000巷00弄00號住處飲用調酒，明知飲酒後已達不
    得駕駛動力交通工具之程度，未待體內酒精消退，仍基於酒
    後駕駛動力交通工具之犯意，於翌日下午2時許，駕駛車牌
    號碼000-0000號自用小客車上路。嗣於同日下午2時45分許
    ，行經桃園市楊梅區富豐二路與富元街交岔路口時，與蘇莉
    琳駕駛之車牌號碼0000-00號自用小客車發生碰撞，經警據
    報到場處理，並對鄧翰陽實施酒測，測得其吐氣所含酒精濃
    度達每公升0.40毫克，始悉上情。　　
二、案經桃園市政府警察局楊梅分局報告臺灣桃園地方檢察署檢
    察官偵查起訴。 
    理  由
一、證據能力部分：
    本判決所引用供述證據之證據能力，公訴人、被告鄧翰陽均
    同意作為證據，本院審酌各項證據作成時之情況，並無違法
    取證及證明力明顯過低之瑕疵，認為以之作為證據應屬適當
    ，依刑事訴訟法第159條之5第1項規定，均有證據能力。至
    於本判決所引用之非供述證據部分，與本案均有關連性，亦
    無證據證明係實施刑事訴訟程序之公務員以不法方式所取得
    ，依刑事訴訟法第158條之4反面解釋，亦具證據能力。
二、訊據被告固坦承有於上開時、地飲用調酒，並於翌日下午駕
    車上路，於途中因發生車禍，為警測得上開酒精濃度之事實
    ，惟矢口否認有何酒後駕車之公共危險犯行，辯稱：警察連
    酒測單上的車號都寫錯，有技術疏失，怎麼確認酒測值是正
    確的云云。經查：
㈠、被告於110年12月1日晚上9時至11時許，在桃園市○○區○○路0
    段000巷00弄00號住處飲用調酒後，於翌日下午2時許，駕駛
    車牌號碼000-0000號自用小客車上路，嗣於同日下午2時45
    分許，行經桃園市楊梅區富豐二路與富元街交岔路口時，與
    蘇莉琳駕駛之車牌號碼0000-00號自用小客車發生碰撞，員
    警到場後，對被告實施酒測，測得其吐氣所含酒精濃度達每
    公升0.40毫克等情，業據被告供陳在卷（見偵卷第21至23頁
    、第95至96頁、本院交易字卷第36至37頁），核與證人蘇莉
    琳於警詢中之證述大致相符（見偵卷第39頁），並有桃園市
    政府警察局楊梅分局楊梅交通分隊道路交通事故當事人酒精
    測定紀錄表（下稱本案酒精測定紀錄表）、桃園市政府警察
    局舉發違反道路交通管理事件通知單、道路交通事故現場圖
    、道路交通事故調查報告表㈠㈡、現場照片、監視錄影畫面翻
    拍照片在卷可稽（見偵卷第41至49頁、第65至78頁），此部
    分事實，堪以認定。
㈡、被告固以前詞置辯，惟查：
　1.員警對被告實施酒測之呼氣酒精測試器（下稱酒測器），係
    於110年7月13日經財團法人台灣商品檢測驗證中心檢定合格
    ，檢定合格有效期間至111年7月31日或使用次數達1,000次
    ，有該中心呼氣酒精測試器檢定合格證書在卷可憑（見本院
    交易字卷第21頁），而被告係於110年12月2日接受員警酒測
    ，酒測器之測定案號為207號，有本案酒精測定紀錄表在卷
    可佐（見偵卷第41頁），堪認本案所使用酒測器經檢驗合格
    使用且仍於有效使用期間內，並不存在任何足以影響該酒測
    器有效性之情狀。再者，員警以酒測器對被告實施酒測後所
    列印之本案酒精測定紀錄表記載「歸零：0.00mg/L 15:21」
    、「測定值：0.40mg/L 15:21」，可證員警於該日對被告實
    施酒測前，有先將酒測器歸零，而本案酒精測定紀錄表既有
    檢驗數值，堪認本案對被告實施酒測之酒測器並無異常，方
    能完成施測並檢驗出正確酒精濃度，是被告所測得之上開酒
    精濃度測定值，應可採信。
　2.本案酒精測定紀錄表上「牌照」欄位記載「ACC-9223」車號
    （見偵卷第41頁），固與被告所駕駛之車牌號碼000-0000號
    自用小客車不同，然該手寫車牌號碼顯屬誤載，此由桃園市
    ○○○○○○○○○道路○○○○○○○○○○○○○○○號碼為「APC-9223」即可證
    之（見偵卷第43頁），且本案酒精測定紀錄表上之「測定值
    ：0.40mg/L」，係透過被告呼氣，再由檢驗合格且仍於有效
    使用期間內之酒測器檢驗取得，自無可能因車牌號碼記載錯
    誤，即影響該酒測值之正確性，且該手寫車牌號碼之記載，
    亦與員警執行酒測之技術顯然無關。被告以本案酒精測定紀
    錄表上手寫車牌號碼記載錯誤為由，爭執酒測值之正確性及
    主張員警執行酒測有技術疏失云云，兩者毫無關連，所辯顯
    係事後卸責之詞，自無可採。　　
㈢、綜上所述，本件事證明確，被告上開辯詞不足採信，其犯行
    洵堪認定，應依法論科。
三、論罪科刑：
㈠、按行為後法律有變更者，適用行為時之法律；但行為後之法
    律有利於行為人者，適用最有利於行為人之法律，刑法第2
    條第1項定有明文。查被告行為後，刑法第185條之3第1項於
    111年1月28日修正公布，並自同年月30日生效施行，法定刑
    由「2年以下有期徒刑，得併科20萬元以下罰金」，修正為
    「3年以下有期徒刑，得併科30萬元以下罰金」，是上開條
    文修正後，法定刑度已較修正前提高，比較新舊法之結果，
    行為時之舊法對被告較為有利，依刑法第2條第1項前段規定
    ，應適用修正前之規定予以論罪科刑。
㈡、核被告所為，係犯修正前刑法第185條之3第1項第1款吐氣所
    含酒精濃度達每公升0.25毫克以上而駕駛動力交通工具罪。
㈢、公訴意旨固認被告本件犯行應論以累犯，惟除提出被告前案
    紀錄表外，並未具體說明被告有何特別惡性或對刑罰反應力
    薄弱之情形，參以最高法院刑事大法庭110年度台上大字第5
    660號裁定意旨，應認檢察官未就被告應依累犯加重其刑之
    事項具體指出證明方法，本院僅將被告之前科紀錄列入刑法
    第57條第5款「犯罪行為人之品行」之量刑審酌事由，不依
    累犯規定加重其刑。
㈣、爰審酌被告前已有二次酒後駕車之公共危險紀錄，明知酒精
    對人之意識、平衡、操控能力具有不良影響，猶於服用酒類
    後，吐氣所含酒精濃度達每公升0.40毫克之狀態下，執意駕
    駛自用小客車上路，除危及己身安危，亦罔顧公眾往來之交
    通安全，對其他用路人之生命、身體及財產造成相當程度之
    潛在危險，且實際發生交通事故，應予非難，且犯後否認犯
    行，未具悔意，兼衡其自陳大學畢業之教育程度、家庭經濟
    狀況勉持等一切情狀，量處如主文所示之刑，並諭知有期徒
    刑如易科罰金、罰金刑如易服勞役之折算標準。
據上論斷，應依刑事訴訟法第299條第1項前段，修正前刑法第18
5條之3第1項第1款，刑法第2條第1項前段、第41條第1項前段、
第42條第3項前段，刑法施行法第1條之1第1項，判決如主文。
本案經檢察官許致維提起公訴，檢察官謝咏儒到庭執行職務。
中　　華　　民　　國　　111 　年　　10　　月　　14　　日
                  刑事第九庭    法　官　蔣彥威
以上正本證明與原本無異。
如不服本判決應於收受判決後20日內向本院提出上訴書狀，並應
敘述具體理由。其未敘述上訴理由者，應於上訴期間屆滿後20日
內向本院補提理由書(均須按他造當事人之人數附繕本)「切勿逕
送上級法院」。 
　　　　　　　　　　　　　　　  書記官　賴葵樺
中　　華　　民　　國　　111 　年　　10　　月　　17　　日
附錄本件論罪科刑法條全文：修正前刑法第185條之3
駕駛動力交通工具而有下列情形之一者，處二年以下有期徒刑，
得併科二十萬元以下罰金：
一、吐氣所含酒精濃度達每公升零點二五毫克或血液中酒精濃度
    達百分之零點零五以上。
二、有前款以外之其他情事足認服用酒類或其他相類之物，致不
    能安全駕駛。
三、服用毒品、麻醉藥品或其他相類之物，致不能安全駕駛。因
    而致人於死者，處三年以上十年以下有期徒刑；致重傷者，
    處一年以上七年以下有期徒刑。
曾犯本條或陸海空軍刑法第五十四條之罪，經有罪判決確定或經
緩起訴處分確定，於五年內再犯第一項之罪因而致人於死者，處
無期徒刑或五年以上有期徒刑；致重傷者，處三年以上十年以下
有期徒刑。